---
title: "Devoir - partie 1"
output: 
  html_notebook: 
    highlight: tango
    theme: cerulean
---

On réalise une étude afin d'estimer la prévalence de la maladie $M$ en population générale adulte en Île-de-France (adultes de 20 à 90 ans).

Pour cela, on réalise le diagnostic dans un échantillon de 6348 sujets, composé de sujets issus de 5 cohortes :

- 2686 participants de la cohorte A ;
- 2934 participants de la cohorte B ;
- 112 participants de la cohorte C ;
- 119 participants de la cohorte D ;
- 497 participants de la cohorte E.

Les populations cibles de ces cohortes sont les suivantes :

- A : hommes et femmes de 20 à 80 ans ;
- B : hommes et femmes de 20 à 90 ans ;
- C : femmes de 70 à 90 ans ;
- D : hommes de 70 à 90 ans ;
- E : hommes et femmes de 25 à 70 ans.

Le tableau `devoir_sample` contient les données de cet échantillon. Les variables sont les suivantes :

- `id` : identifiant unique de chaque sujet ;
- `cohorte` : cohorte d'origine du sujet ;
- `age` : âge du sujet ;
- `sexe_m` : sexe masculin (`0` = femme, `1` = homme) ;
- `csp` : catégorie socio-professionnelle (8 catégories) ;
- `poids_sond` : poids de sondage (inverse des probabilités d'inclusion);
- `statut` : présence de la maladie (`0` = non, `1` = oui).


# Library
library(readr)
library(tidyverse)
library(survey)
library(tableone)

# Base

```{r}
base <- read_csv("D:/Benoît/Desktop/Cours master 2/Modelisation Git hub/devoir/devoir_sample.csv", 
     col_types = cols(sexe_m = col_character(), csp = col_character(),
         statut = col_character()))

summary(base)
```
Nous avons dans notre base de données 69 données manquantes pour le poids du sondage. Nous excluerons de notre analyse ces observations


### Question 1

En faisant l'hypothèse que les poids de sondage décrivent directement le nombre de sujets représentés dans la population cible (on verra par la suite que cette hypothèse est discutable), estimer pour chacune des cohortes la prévalence de la maladie dans sa population-cible.


```{r}

A <- base %>% 
  filter (cohorte == "A") %>% 
  filter (poids_sond != "is.na")
AD <- svydesign(id = ~id, data = A, weights = ~ poids_sond)
svymean(~statut,AD)


B <- base %>% 
  filter (cohorte == "B") %>% 
  filter (poids_sond != "is.na") 
BD <- svydesign(id = ~id, data = B, weights = ~ poids_sond)
svymean(~statut,BD)

C <- base %>% 
  filter (cohorte == "C") %>% 
  filter (poids_sond != "is.na")
CD <- svydesign(id = ~id, data = C, weights = ~ poids_sond)
svymean(~statut,CD)

D <- base %>% 
  filter (cohorte == "D") %>% 
  filter (poids_sond != "is.na")
DD <- svydesign(id = ~id, data = D, weights = ~ poids_sond)
svymean(~statut,DD)

E <- base %>% 
  filter (cohorte == "E") %>% 
  filter (poids_sond != "is.na")
ED <- svydesign(id = ~id, data = E, weights = ~ poids_sond)
svymean(~statut,ED)


Tot <- base %>% 
  filter(poids_sond != "is.na")
TD <- svydesign(id = ~id, data = Tot, weights = ~poids_sond, strata = ~ cohorte)
svyCreateCatTable(vars = "statut", strata = "cohorte", data = TD, test = FALSE)


```

Nous avons donc, pour chacune des cohortes, estimé la prévalence de la maladie dans sa population-cible en prenant en compte les poids de sondage.

Le prévalence dans la cohorte A est de 8.0%, dans la cohorte B de 10.6%, dans la cohorte C de 2.0%, dans la cohorte D de 0.8% et dans la cohorte E de 8.4%


### Question 2

On souhaite à présent utiliser l'information issue de toutes les cohortes pour estimer la prévalence de la maladie dans toute la population des 20-90 ans.

Avec la même hypothèse que pour la question 1, pourquoi ne peut-on pas simplement réaliser cette estimation sur l'ensemble de l'échantillon en utilisant directement les poids de sondage proposés ?

Dans notre situation une seule base de donnée recouvre entièrement la population d'intéret sur lequelle nous souhaiterions estimer notre prévalence (base B). Les autres bases de données sont incomplètes et ne recouvrent que partiellement l'âge de notre population d'intéret. Nénamoins elles se recoupent entre elles.

Or Un estimateur qui combine les observations provenant de plusieurs échantillons avec les poids originaux est biaisé pour le total de population. 

En effet, si on prenait le poids de chaque individu dans son groupe alors nous sur-estimerions le poids total à cause des patients appartenants à l'interesection des groupes.


Quelle(s) information(s) serait nécessaire pour réaliser cette estimation ?

Il nous manque la répartition des âges et du sexe dans la population cible pour aisni stratifier notre population. Nous pourrions alors calculer les poids ajustés pour chacun des individus en fonction de leur répartition dans la population cible.